# 固定资产资本化后续支出

提问人：会计 Fang1226 时间：2023-05-11 17:24:40
根据财政部会计司发布的 2021 年第五批企业会计准则实施问答中的固定资产后续修理费用的会计处理：
企业应当根据《企业会计准则第 1 号——存货》（财会〔 2006 〕 3 号）、《企业会计准则第 4 号——固定资产》（财会〔 2006 〕 3 号）等有关规定进行会计处理。因此，不符合固定资产资本化后续支出条件的固定资产日常修理费用，在发生时应当按照受益对象计入当期损益或计入相关资产的成本。与存货的生产和加工相关的固定资产日常修理费用按照存货成本确定原则进行处理，行政管理部门、企业专设的销售机构等发生的固定资产日常修理费用按照功能分类计入管理费用或销售费用。
问题： 1 、固定资产资本化后续支出指的是什么？如何区分资本化和费用化？
2 、与税法上的大修理支出（修理支出达到取得固定资产时的计税基础 50 ％以上；修理后固定资产的使用寿命延长 2 年以上）的区别是什么？

回答人：chenyiwei
1 、会计上判断后续支出是否应资本化的主要考量因素还是“资产”的定义和确认条件，即通过该后续支出，能否增加相关固定资产产生未来经济利益流入的能力，例如增加产能、提升质量、降低成本等。如果能够带来额外的经济利益流入，则可以资本化，但资本化金额不能超出预计的未来经济利益流入增量的折现值。如果只是维持而不是增加经济利益流入潜力，则应费用化处理。
2 、上述判断标准与税法规定（依据支出规模和占比）是不同的。